---
title: "Lab04"
author: "Nathan Recco Neves - 277213"
format: pdf
editor: source
---

# Laboratório 4



## Q.1 Carregue os pacotes readxl e tidyverse.
```{r}
# Carregando os pacotes
library(readxl)
library(tidyverse)
```



## Q.2  Crie uma variável chamada fname que contenha o caminho para o arquivo WDIEXCEL.xlsx, disponível no seu diretório de dados. Confirme que o R identifica a existência do arquivo utilizando o comando file.exists
```{r}
# Variável com o caminho absoluto
fname <- "WDIEXCEL.xlsx"

# Verificando se o arquivo existe
file.exists("WDIEXCEL.xlsx")
file.exists(fname)
```




## Q.3 Leia a planilha “Country” e armazene no objeto countries.

```{r}
excel_sheets("WDIEXCEL.xlsx")
```


```{r}
countries <- read_excel(fname, sheet = "Country")
countries
```

## Q.4  Mantenha apenas os registros de 5 países (Brasil e outros 4 de sua escolha).
```{r}
countries <-  countries |>
  filter(`Short Name` %in% c("Brazil", "China", "Russian Federation", "United States", "India"))

countries
```



## Q.5 Leia a planilha “Data” e armazene no objeto WDI.
```{r}
WDI <- read_excel(fname, sheet = "Data")
WDI
```



## Q.6 Selecione apenas as colunas:

## - Country Code
## - Indicator Code
## - E todos os anos de 1960-2018

```{r}
WDI <- WDI[, c(2, 4:63)]
WDI
```



## Q.7  Confirme se os dados wm WDI estão em formato tidy. Se não estiverem, transforme-os para tal formato. Faça de forma que exista uma coluna referente ao ano chamada YEAR.
```{r}
# Temos que os dados não estão em formato tidy, pois a variável anos está dividida em várias colunas.

# Colocando WDI em formato tidy
WDI <- WDI |>
  pivot_longer(
    cols = 3:61, 
    names_to = "YEAR",
    values_to = "DATA"
  ) |>
  mutate(YEAR = as.integer(YEAR))
WDI
```



## Q.8  Confirme se a coluna referente ao ano está em formato inteiro.
```{r}
# Temos que a coluna YEAR é composta de inteiros
glimpse(WDI)
is.integer(WDI$YEAR)
```



## Q.9 Para o objeto WDI, mantenha apenas os registros dos países listados em countries. Selecione as colunas:
## - Country Code
## - Short Name
## - YEAR
## - SP.DYN.CBRT.IN
```{r}
WDI <- WDI |>
  filter(`Country Code` %in% countries$`Country Code`) |>
  filter(`Indicator Code` == "SP.DYN.CBRT.IN") |>
  left_join(
    countries |> select(`Country Code`, `Short Name`),
    by = "Country Code"
  ) |>
  select(`Country Code`, `Short Name`, YEAR, DATA)
WDI
```



## Q.10 Ordene o objeto de forma que, para cada país, as informações estejam ordenadas por ano.
```{r}
WDI <- WDI |>
  arrange(`Country Code`, `YEAR`)
WDI
```


## Q.11 Construa um gráfico de linhas, usando o pacote ggplot2, que tenha no eixo X a variável YEAR, no eixo Y a variável SP.DYN.CBRT.IN e que cada linha corresponda a um país diferente.
```{r}
ggplot(WDI, aes(x = YEAR, y = DATA, group = `Short Name`, color = `Short Name`)) +
  geom_line(linewidth = 1) +
  labs(
    title = "International Data by Year",
    x = "Year",
    y = "Data",
    color = "Countries"
  ) +
  theme_minimal()
```







## Tempo

```{r}
Sys.setenv(TZ = "America/Sao_Paulo")
Sys.time()
```


