---
title: "Lab06"
author: "Nathan Recco Neves  277213"
format: pdf
editor: source
---

# Laboratório 6


```{r}
# Carregango, e instalando se necessário, o pacote tidyverse
if (!require("tidyverse", character.only = TRUE)) {
  install.packages("tidyverse")
  library("tidyverse")
}

# Carregando os pacotes para mexer com SQL
if (!require("RSQLite", character.only = TRUE)) {
  install.packages("RSQLite")
  library("RSQLite")
}
```



## Item 01
Baixe o arquivo disco.db e armazene na variável path o caminho completo (pasta) na qual o arquivo foi gravado. Utilize o comando file.path() para combinar a variável path com o nome do arquivo (disco.db) e obter o nome do arquivo com seu respectivo caminho. Armazene este resultado na variável fname.
```{r}
#Criando a varável path e preenchendo-a com o caminho da pasta
path <- getwd()

# Verificando se o arquivo existe no mesmo diretório
file.exists("disco.db")

# Guardando a variável fname que contém
fname <- file.path(path, "disco.db")
fname
```



## Item 2
Utilizando o pacote RSQLite, conecte-se ao arquivo de banco de dados. Armazene a conexão na variável conn.
```{r}
# Criando a variável conn e preenchendo-a com uma conexão, utilizando fname
conn <- dbConnect(SQLite(), fname)
conn
```

## Item 3
Liste as tabelas existentes no banco de dados.
```{r}
dbListTables(conn)
```


## Item 4
Identifique os nomes de todas as colunas existentes na tabela customers.
```{r}
dbListFields(conn,'customers')
```


## Item 5
Utilizando apenas SQLite, com o apoio do comando dbGetQuery, identifique quantos clientes estão atualmente cadastrados neste banco de dados.
```{r}
number_of_customers_conn = dbGetQuery(conn,'SELECT COUNT(DISTINCT CustomerId) FROM customers')
number_of_customers_conn
```


## Item 6
Utilizando apenas SQLite, identifique o número de países diferentes em que moram os clientes encontrados acima.
```{sql connection=conn}
SELECT COUNT(DISTINCT Country) FROM customers
```


## Item 7
Utilizando apenas SQLite, quantos clientes existem por país? A tabela resultante deve conter o nome do país e a respectiva contagem, além de ser ordenada de maneira decrescente pela referida contagem.
```{sql connection=conn}
SELECT Country, COUNT(*) AS QUANTITY FROM customers
GROUP BY Country
ORDER BY QUANTITY DESC
```


## Item 8
Quais são os 5 países com mais clientes registrados? Use apenas SQLite.
```{sql connection=conn}
SELECT Country FROM customers
GROUP BY Country
ORDER BY COUNT(*) DESC LIMIT 5
```




## Item 9
Quais são os países registrados que possuem apenas 6 letras no nome?
```{sql connection=conn}
SELECT DISTINCT Country FROM customers
WHERE Country LIKE "______"
```


## Item 10
Quais foram as músicas compradas por clientes brasileiros?

```{sql connection=conn}
SELECT DISTINCT tracks.Name
FROM customers
INNER JOIN invoices
    ON customers.CustomerId = invoices.CustomerId
INNER JOIN invoice_items
    ON invoices.InvoiceId = invoice_items.InvoiceId
INNER JOIN tracks
    ON invoice_items.TrackId = tracks.TrackId
WHERE customers.Country = 'Brazil'

```

## Item 11
Desconecte do banco de dados.
```{r}
dbDisconnect(conn)
```




## Tempo
```{r}
Sys.setenv(TZ = "America/Sao_Paulo")
Sys.time()
```

