---
title: "Lab_03_277213"
author: "Nathan Recco Neves"
format: pdf
editor: source
---

# Laboratório 3

```{r}
library(readr)
library(dplyr)
```



## Exercício 1

Importe, utilizando o pacote readr, cada um dos três arquivos disponíveis. Os objetos resultantes devem ser chamados flights, airlines e airports.

Para o arquivo de aeroportos, importe apenas as colunas IATA_CODE, CITY, STATE, LATITUDE, LONGITUDE;
Para o arquivo de vôos:
Importe apenas as colunas DESTINATION_AIRPORT e ARRIVAL_DELAY;
Leia apenas 1 milhão de linhas por vez;
Remova vôos em que o aeroporto de destino comece com a letra 1;
Remova registros em que existam pelo menos uma coluna faltante;
Determine, para cada parte do arquivo, as estatísticas suficientes para a determinação do atraso médio por aeroporto de destino;
Ao finalizar a leitura do arquivo, combine as estatísticas suficientes de modo a produzir a média de atraso por aeroporto.


# Conferindo para ver se os pacotes existem no atual diretório
```{r}
file.exists("flights.csv")
file.exists("airlines.csv")
file.exists("airports.csv")

```



# Importando os pacotes e armazenando-os em variáveis

```{r}
# Selecionando colunas específicas de airports
airports <- read_csv("airports.csv",
                     col_select = c("IATA_CODE", "CITY", "STATE", "LATITUDE", "LONGITUDE"))

# Importando o pacote airlines 
airlines <- read_csv("airlines.csv")

# Importando o pacote flights
df <- "flights.csv"

colunas <- cols_only(
  DESTINATION_AIRPORT = col_character(),
  ARRIVAL_DELAY = col_double()
) 
  
  
  
resultados <- list()

ler_pedacos <- function(x, pos) {
  
  resultado <- x |>
    filter(
      !grepl("^I", DESTINATION_AIRPORT, ignore.case = TRUE),
      !is.na(DESTINATION_AIRPORT),
      !is.na(ARRIVAL_DELAY)
    ) |>
    group_by(DESTINATION_AIRPORT) |>
    summarise(
      n = n(),
      soma_atraso = sum(ARRIVAL_DELAY),
      .groups = "drop"
    )
  
  resultados[[length(resultados) + 1]] <<- resultado
}

read_csv_chunked(
  df,
  callback = DataFrameCallback$new(ler_pedacos),
  chunk_size = 1000000,
  col_types = colunas
  )


flights <- resultados |>
  bind_rows() |>
  group_by(DESTINATION_AIRPORT) |>
  summarise(
    n = sum(n),
    soma_atraso = sum(soma_atraso),
    .groups = "drop"
  ) |>
  mutate(
    atraso_medio = soma_atraso / n
  )

flights
```



## Exercício 2

Selecione a operação apropriada join para incluir, na tabela flights, as colunas CITY e STATE do objeto airports. Para executar esta tarefa:

Identifique a coluna que é a chave na tabela flights;
Identifique a coluna que é a chave na tabela airports;
Quais são os aeroportos que estão listados em flights, mas estão ausentes em airports?
Apresente o comando que combine ambas as tabelas, indicando explicitamente as chaves;
Armazene a tabela resultante no objeto flights.



```{r}
# Em flights, a chave é: DESTINATION_AIRPORT
# Em airports, a chave é: IATA_CODE

flights |>
  anti_join(
    airports,
    by = c("DESTINATION_AIRPORT" = "IATA_CODE")
  ) |>
  select(DESTINATION_AIRPORT)

flights <- flights |>
  left_join(
    airports |>
      select(IATA_CODE, CITY, STATE, LATITUDE, LONGITUDE),
    by = c("DESTINATION_AIRPORT" = "IATA_CODE")
  )
```






## Exercício 3
Quantos aeroportos cada estado possui? Apresente uma tabela ordenada de forma decrescente (no número de aeroportos).

```{r}
aeroportos_estado <- airports |>
  count(STATE, name = "quantidade_aeroportos") |>
  arrange(quantidade_aeroportos)

aeroportos_estado
```




## Exercício 4

Apresente um mapa representando todos os atrasos observados por aeroporto.

Carregue o pacote leaflet;
Combine os comandos leaflet, addTiles e addMarkers para a criação de um mapa básico;
Armazene o grafico em b) numa variável chamada this;
Adicione as duas linhas abaixo após a criação da variável this (apenas se você estiver usando Jupyter):

```{r}
library(leaflet)

this <- flights |>
  leaflet() |>
  addTiles() |>
  addMarkers(
    lng = ~LONGITUDE,
    lat = ~LATITUDE,
    popup = ~paste0(
      "<b>Aeroporto:</b> ", DESTINATION_AIRPORT,
      "<br><b>Cidade:</b> ", CITY,
      "<br><b>Estado:</b> ", STATE,
      "<br><b>Atraso médio:</b> ",
      round(atraso_medio, 2),
      " minutos"
    )
  )
this
```











```{r}
Sys.setenv(TZ = "America/Sao_Paulo")
Sys.time()
```










