---
title: "Lista06"
author: "Nathan Recco Neves 277213"
format: pdf
editor: source
---

# Lista 6
## Criando o atalho para SQL
```{r, echo = TRUE, warning=FALSE}
library(DBI)
library(RSQLite)

con <- dbConnect(SQLite(), "me315.sqlite")

```


##1
Para cada estado mencionado na tabela PRESERVE, exiba o valor de ACRES da menor área de preservação natural localizada nesse estado.
```{sql connection=con}
SELECT STATE, MIN(ACRES) AS SMALLEST_AREA FROM PRESERVE
GROUP BY STATE
```


## 2
Não considere nenhuma área de preservação natural que tenha mais de 10.000 acres. Para cada estado mencionado na tabela PRESERVE, exiba o valor de ACRES da maior área de preservação natural localizada nesse estado.
```{sql connection=con}
SELECT STATE, MAX(ACRES) AS BIGGEST_AREA FROM PRESERVE
WHERE ACRES <= 10_000
GROUP BY STATE
```


## 3
Na Tabela resultante anterior, ordene os resultados pelos valores máximos, em ordem decrescente.
```{sql connection=con}
SELECT STATE, MAX(ACRES) AS MAXIM FROM PRESERVE
WHERE ACRES <= 10_000
GROUP BY STATE
ORDER BY MAXIM DESC
```


## 4
Exiba o tamanho, em acres, da maior área de preservação natural de cada estado, desde que esse valor seja inferior a 25.000 acres.

```{sql connection=con}
SELECT STATE, MAX(ACRES) AS BIGGEST_AREA FROM PRESERVE
WHERE ACRES < 25_000
GROUP BY STATE
```


## 5
Para cada estado mencionado na tabela PRESERVE, exiba o número de acres da menor área de preservação do estado, desde que esse número seja inferior a 100 acres.
```{sql connection=con}
SELECT STATE, MIN(ACRES) AS SMALLEST_AREA FROM PRESERVE
WHERE ACRES < 100
GROUP BY STATE
```


## 6
Considere apenas as áreas de preservação natural com mais de 1.000 acres. Para cada estado, exiba o nome e o tamanho (em acres) da maior área de preservação natural desse estado, desde que esse valor seja inferior a 25.000 acres.
```{sql connection=con}
SELECT STATE, PNAME, MAX(ACRES) AS BIGGEST_AREA FROM PRESERVE
WHERE ACRES < 25000
GROUP BY STATE
```


## 7
Exiba o estado e o tamanho total, em acres, das áreas de preservação localizadas nesse estado, desde que o tamanho total seja maior ou igual a 10.000 acres e menor ou igual a 50.000 acres.
```{sql connection=con}
SELECT STATE, SUM(ACRES) AS TOTAL_AREA FROM PRESERVE 
GROUP BY STATE
HAVING TOTAL_AREA >= 10000 AND TOTAL_AREA <= 50000
```


## 8
Determine a quantidade média de acres das áreas de preservação para cada estado e, em seguida, exiba a maior dessas médias.
```{sql connection=con}
SELECT STATE, AVG(ACRES) AS MEDIA FROM PRESERVE
GROUP BY STATE
ORDER BY MEDIA DESC
LIMIT 1
```


Os seguintes exercícios utilizam a tabela EMPLOYEE

## 9
Para todos os valores de DNO dos departamentos encontrados na tabela EMPLOYEE, exiba o valor de DNO, seguido pelo salário médio daquele departamento.
```{sql connection=con}
SELECT DNO, AVG(SALARY) AS AVERAGE_SALARY FROM EMPLOYEE
GROUP BY DNO
```


## 10
Para todos os valores de DNO dos departamentos encontrados na tabela EMPLOYEE, exiba o valor de DNO, seguido pela soma, pelo máximo e pelo mínimo dos salários daquele departamento.
```{sql connection=con}
SELECT DNO, SUM(SALARY) AS SOMA, MAX(SALARY) AS BIG_CHECK, MIN(SALARY) AS TINY_CHECK FROM EMPLOYEE
GROUP BY DNO
```



## 11
Considere todos os departamentos, exceto o Departamento 40. Para esses departamentos, exiba o valor de DNO, seguido pelo número de funcionários que trabalham em cada departamento.
```{sql connection=con}
SELECT DNO, COUNT(DISTINCT ENO) AS TOTAL_EMPLOYEES FROM EMPLOYEE
WHERE DNO <> 40
GROUP BY DNO
```


## 12
Para cada departamento, determine o número total de funcionários que trabalham naquele departamento. Suponha que a coluna SALARY contenha dados confidenciais e que alguém possa deduzir essas informações confidenciais examinando o total dos salários de cada departamento. Portanto, decida exibir apenas os departamentos nos quais o número de funcionários seja superior a dois.
```{sql connection=con}
SELECT DNO, COUNT(DISTINCT ENO) AS E_NUMBER FROM EMPLOYEE
GROUP BY DNO
HAVING E_NUMBER > 2
```


## 13
Escreva uma solução que possa ser utilizada para reproduzir a seguinte tabela.
```{sql connection=con}
SELECT STATE, SUM(ACRES) FROM PRESERVE
GROUP BY STATE
UNION ALL
SELECT 'TOTAL', SUM(ACRES) FROM PRESERVE
```




## Tempo
```{r}
Sys.setenv(TZ = "America/Sao_Paulo")
Sys.time()
```

