---
title: "Lab07"
author: "Nathan Recco Neves - 277213"
format: pdf
editor: source
---

# Laboratório 7


## Item 1)
Baixe o arquivo uwmadison.sqlite3. Conecte-se a ele usando o pacote RSQLite, armazenando a conexão em uma variável conn.
```{r}
# Criando a conexão e armazenando-a na variável conn
library(DBI)
library(RSQLite)
conn <- dbConnect(SQLite(), "uwmadison.sqlite3")
```


## Item 2)
Quem são e quantos são os professores que lecionaram disciplinas cujo tópico era estatística (subjects.abbreviation='STAT');

Primeiro, quem são os professores:
```{sql connection=conn}
SELECT DISTINCT instructors.name FROM subjects
INNER JOIN subject_memberships ON subjects.code = subject_memberships.subject_code 
INNER JOIN sections ON subject_memberships.course_offering_uuid = sections.course_offering_uuid
INNER JOIN teachings ON sections.uuid = teachings.section_uuid
INNER JOIN instructors ON teachings.instructor_id = instructors.id
WHERE subjects.abbreviation ='STAT'
GROUP BY instructors.name
ORDER BY instructors.name
```

Agora, quantos são:
```{sql connection=conn}
SELECT COUNT(DISTINCT instructors.name) AS quantidade FROM subjects
INNER JOIN subject_memberships ON subjects.code = subject_memberships.subject_code 
INNER JOIN sections ON subject_memberships.course_offering_uuid = sections.course_offering_uuid
INNER JOIN teachings ON sections.uuid = teachings.section_uuid
INNER JOIN instructors ON teachings.instructor_id = instructors.id
WHERE subjects.abbreviation ='STAT'
```




## Item 3)
O GPA americano é definido numa escala de 0 a 4, em que A = 4, AB = 3.5, B = 3, BC = 2.5, C = 2, D = 1 e F = 0. Determinando a nota média de cada oferecimento pela ponderação da quantidade de alunos em cada extrato com os valores numéricos de cada conceito, indique (no que se referente a disciplinas no assunto de estatística):

Quem é o professor mais difícil?
Professor mais difícil seria aquele com o menor gpa
O gpa de alguém = (4.0*A + 3.0*AB + 3.0*B + 2.5*BC + 2.0*C + 1.0*D)/(A + AB + B + BC + C + D)
```{sql connection=conn}
SELECT DISTINCT instructors.name, 
SUM(
        COALESCE(grade_distributions.a_count, 0) * 4.0 +
        COALESCE(grade_distributions.ab_count, 0) * 3.5 +
        COALESCE(grade_distributions.b_count, 0) * 3.0 +
        COALESCE(grade_distributions.bc_count, 0) * 2.5 +
        COALESCE(grade_distributions.c_count, 0) * 2.0 +
        COALESCE(grade_distributions.d_count, 0) * 1.0 
    )
    /
    NULLIF(
        SUM(
            COALESCE(grade_distributions.a_count, 0) +
            COALESCE(grade_distributions.ab_count, 0) +
            COALESCE(grade_distributions.b_count, 0) +
            COALESCE(grade_distributions.bc_count, 0) +
            COALESCE(grade_distributions.c_count, 0) +
            COALESCE(grade_distributions.d_count, 0) 
        ),
        0
) AS GPA 
FROM grade_distributions
INNER JOIN sections ON grade_distributions.course_offering_uuid = sections.course_offering_uuid
INNER JOIN teachings ON sections.uuid = teachings.section_uuid
INNER JOIN instructors ON teachings.instructor_id = instructors.id
INNER JOIN subject_memberships ON sections.course_offering_uuid = subject_memberships.course_offering_uuid
INNER JOIN subjects ON subject_memberships.subject_code = subjects.code
WHERE subjects.abbreviation = 'STAT'
GROUP BY instructors.name
HAVING GPA IS NOT NULL
ORDER BY GPA ASC
LIMIT 1
```





Quem é o professor mais fácil?
```{sql connection=conn}
SELECT DISTINCT instructors.name, 
SUM(
        COALESCE(grade_distributions.a_count, 0) * 4.0 +
        COALESCE(grade_distributions.ab_count, 0) * 3.5 +
        COALESCE(grade_distributions.b_count, 0) * 3.0 +
        COALESCE(grade_distributions.bc_count, 0) * 2.5 +
        COALESCE(grade_distributions.c_count, 0) * 2.0 +
        COALESCE(grade_distributions.d_count, 0) * 1.0 
    )
    /
    NULLIF(
        SUM(
            COALESCE(grade_distributions.a_count, 0) +
            COALESCE(grade_distributions.ab_count, 0) +
            COALESCE(grade_distributions.b_count, 0) +
            COALESCE(grade_distributions.bc_count, 0) +
            COALESCE(grade_distributions.c_count, 0) +
            COALESCE(grade_distributions.d_count, 0) 
        ),
        0
) AS GPA 
FROM grade_distributions
INNER JOIN sections ON grade_distributions.course_offering_uuid = sections.course_offering_uuid
INNER JOIN teachings ON sections.uuid = teachings.section_uuid
INNER JOIN instructors ON teachings.instructor_id = instructors.id
INNER JOIN subject_memberships ON sections.course_offering_uuid = subject_memberships.course_offering_uuid
INNER JOIN subjects ON subject_memberships.subject_code = subjects.code
WHERE subjects.abbreviation = 'STAT'
GROUP BY instructors.name
HAVING GPA IS NOT NULL
ORDER BY GPA DESC
LIMIT 1
```



Qual é a disciplina mais difícil?
```{sql connection=conn}
SELECT co.name AS disciplina,
       SUM(g.a_count*4 + g.ab_count*3.5 + g.b_count*3 + g.bc_count*2.5 + g.c_count*2 + g.d_count*1) * 1.0 / 
       SUM(g.a_count + g.ab_count + g.b_count + g.bc_count + g.c_count + g.d_count + g.f_count) AS GPA
FROM grade_distributions g
JOIN course_offerings co ON g.course_offering_uuid = co.uuid
JOIN subject_memberships sm ON co.uuid = sm.course_offering_uuid
JOIN subjects sub ON sm.subject_code = sub.code
WHERE sub.abbreviation = 'STAT'
GROUP BY co.name
HAVING GPA IS NOT NULL
ORDER BY GPA ASC
LIMIT 1
```



Qual é a disciplina mais fácil?
```{sql connection=conn}
SELECT co.name AS disciplina,
       SUM(g.a_count*4 + g.ab_count*3.5 + g.b_count*3 + g.bc_count*2.5 + g.c_count*2 + g.d_count*1) * 1.0 / 
       SUM(g.a_count + g.ab_count + g.b_count + g.bc_count + g.c_count + g.d_count + g.f_count) AS GPA
FROM grade_distributions g
JOIN course_offerings co ON g.course_offering_uuid = co.uuid
JOIN subject_memberships sm ON co.uuid = sm.course_offering_uuid
JOIN subjects sub ON sm.subject_code = sub.code
WHERE sub.abbreviation = 'STAT'
GROUP BY co.name
ORDER BY GPA DESC
LIMIT 1
```





## Item 4)
Desconecte do banco de dados.
```{r}
dbDisconnect(conn)
```



## Tempo
```{r}
Sys.setenv(TZ = "America/Sao_Paulo")
Sys.time()
```