---
title: "ME315A_LISTA3"
author: "Nathan Recco Neves - 277213"
format: pdf
editor: source
---

# Configurando Rstudio para lidar com SQLite

```{r}
library(DBI)
library(RSQLite)

con <- dbConnect(SQLite(), "me315.sqlite")
```
# Lista 3

1.  Exiba os valores de `STATE` e `FEE` da tabela `PRESERVE` mas sem duplicados.



```{sql connection=con}
SELECT DISTINCT STATE FROM PRESERVE
```


```{sql connection=con}
SELECT DISTINCT FEE FROM PRESERVE

```


2.  Exiba todos os valores de `DNO` na tabela `EMPLOYEE`. Não exiba valores duplicados.

```{sql connection=con}
SELECT DISTINCT DNO FROM EMPLOYEE
```

3.  Execute as QUERYS a seguir. Examine as tabelas resultantes e faça as observações relevantes.
    - `SELECT DNO, SALARY FROM EMPLOYEE`
    - `SELECT DISTINCT DNO, SALARY FROM EMPLOYEE`
    - `SELECT DISTINCT DNO, SALARY FROM EMPLOYEE ORDER BY DNO, SALARY`
    
```{sql connection=con}
SELECT DNO, SALARY FROM EMPLOYEE
```
```{sql connection=con}
SELECT DISTINCT DNO, SALARY FROM EMPLOYEE
```


```{sql connection=con}
SELECT DISTINCT DNO, SALARY FROM EMPLOYEE 
ORDER BY DNO, SALARY
```
Não vale a pena colocar o DISTINCT pois:
1- Entre o primeiro e o segundo comando nada muda pois os registros não são únicos.
2- No último, o DISTINCT já faz uma ordenação, então por isso, e somado aos motivos do primeiro item, poderia-se não colocar o DISTINCT, que será ordenado de outra maneira de qualquer forma.

4.  Exiba todas as informações sobre qualquer reserva natural em Montana que seja menor que 1.000 acres.

```{sql connection=con}
SELECT * FROM PRESERVE
WHERE STATE = 'MT' AND ACRES < 1000
```

5.  Exiba todas as informações sobre qualquer reserva natural cujo valor de ACRES esteja entre 1200 e 15000, inclusive.

```{sql connection=con}
SELECT * FROM PRESERVE
WHERE ACRES >= 1200 AND ACRES <= 15000
```

6.  Exiba todas as informações sobre qualquer reserva natural localizada em Montana que não possua taxa de entrada e seja maior que 10.000 acres.

```{sql connection=con}
SELECT * FROM PRESERVE 
WHERE STATE = 'MT' AND FEE = 0 AND ACRES > 10000
```

7.  Exiba todas as informações sobre as reservas naturais localizadas em Montana ou Massachusetts.

```{sql connection=con}
SELECT * FROM PRESERVE
WHERE STATE = 'MT' OR STATE = 'MA'
```

8.  Exiba todas as informações sobre qualquer reserva natural localizada em Montana ou qualquer reserva que seja menor que 1.000 acres.

```{sql connection=con}
SELECT * FROM PRESERVE
WHERE STATE = 'MT' OR ACRES < 1000
```

9.  Exiba o número e o nome de qualquer reserva natural que possua taxa de entrada que não seja igual a zero.

```{sql connection=con}
SELECT PNO, PNAME FROM PRESERVE
WHERE NOT FEE = 0
```

10. Exiba o número e o nome das reservas naturais que não possuem taxa de entrada de US\$ 3,00 e não possuem taxa de US$ 10,00.

```{sql connection=con}
SELECT PNO, PNAME FROM PRESERVE
WHERE NOT (FEE = 3 AND FEE = 10)
```

11.  Exiba todas as informações sobre qualquer reserva natural localizada no Arizona que não possua taxa de entrada, ou qualquer reserva que seja menor que 100 acres (independentemente de seus valores de `STATE` e `FEE`).

```{sql connection=con}
SELECT * FROM PRESERVE
WHERE (STATE = 'AZ' AND FEE = 0) OR ACRES < 100
```

12. Exiba todas as informações sobre qualquer reserva natural que seja menor que 1.000 acres e tenha taxa de entrada de zero dólares ou esteja localizada no Arizona.

```{sql connection=con}
SELECT * FROM PRESERVE
WHERE ACRES < 1000 AND (FEE = 0 OR STATE = 'AZ')
```

13. Selecione todas as informações sobre qualquer reserva natural com taxa de entrada que não seja maior que zero, ou qualquer outra reserva, independentemente de sua taxa, que esteja localizada em Montana e seja maior que 1.000 acres.

```{sql connection=con}
SELECT * FROM PRESERVE
WHERE NOT FEE > 0 OR (STATE = 'MT' AND ACRES > 1000)
```

14. Exiba todas as informações sobre todas as reservas naturais, exceto aquelas reservas de Montana sem taxa de entrada.

```{sql connection=con}
SELECT * FROM PRESERVE
WHERE NOT (STATE = 'MT' AND FEE <> 0)
```

15. As seguintes cláusulas WHERE são logicamente equivalentes?

```sql
WHERE STATE = 'MA' AND (ACRES > 1000 OR FEE = 0.0)
WHERE (STATE = 'MA' AND ACRES > 1000) OR (STATE = 'MA' AND FEE = 0.0)
```
  A primeira cláusula pega tanto STATE = 'MA' AND ACRES > 1000 quanto STATE = 'MA' AND FEE = 0.0, que é o que nos diz a segunda cláusula de WHERE. Logo, são equivalentes.


16. As seguintes cláusulas WHERE são logicamente equivalentes?

```sql
WHERE STATE = 'MA' OR (ACRES > 1000 AND FEE = 0.0)
WHERE (STATE = 'MA' OR ACRES > 1000) AND (STATE = 'MA' OR FEE = 0.0)
```

```{sql connection=con}
SELECT * FROM PRESERVE
WHERE STATE = 'MA' OR (ACRES > 1000 AND FEE = 0.0)
```


```{sql connection=con}
SELECT * FROM PRESERVE
WHERE (STATE = 'MA' OR ACRES > 1000) AND (STATE = 'MA' OR FEE = 0.0)
```
  A primeira cláusula nos diz que algo tem que ser maior que 1000 acres com taxa 0, ou STATE = 'MA' - ou seja, todas as reservas localizadas em MA mais as revervas maiores que 1000 acres com taxa nula.
  Já a segunda cláusula nos informa que será selecionado todas as reservas onde o STATE = 'MA', independente da taxa ou dos acres, mais reservas com mais de 1000 acres com taxa nula.
  Portanto são equivalentes.

17. As seguintes cláusulas WHERE são logicamente equivalentes?

```sql
WHERE NOT (ACRES < 50 AND STATE = 'MA')
WHERE NOT ACRES < 50 AND NOT STATE = 'MA'
WHERE ACRES >= 50 OR STATE <> 'MA'
```

```{sql connection=con}
SELECT * FROM PRESERVE
WHERE NOT (ACRES < 50 AND STATE = 'MA')
```

```{sql connection=con}
SELECT * FROM PRESERVE
WHERE NOT ACRES < 50 AND NOT STATE = 'MA'
```


```{sql connection=con}
SELECT * FROM PRESERVE
WHERE ACRES >= 50 OR STATE <> 'MA'
```
  Temos que a primeira cláusula rejeita todas as reservas em MA menores que 50 acres. Mas, se estiver em MA e for maior que 50 acres ele aceita, e  o mesmo acontece com reservas fora de MA menores que 50 acres.
  Já a segunda cláusula rejeita todas as reservas menores que 50 acres, independente de outras características. E também rejeita todas as reservas em MA, independente de outras características. Logo já não é compatível com a primeira cláusula.
  Por fim, a terceira cláusula aceita todas as reservas maiores que 50 acres, incluindo as que se encontram em MA. E, aceita também todas as reservas que não estão em MA. Logo, não é compatível com a segunda mas é compatível com a primeira.
  Portanto, elas todas não são equivalentes. Porém, a primeira e a teceira são equivalentes.
  
  18. As seguintes cláusulas WHERE são logicamente equivalentes?

```sql
WHERE NOT (ACRES < 50 OR STATE = 'MA')
WHERE NOT ACRES < 50 OR NOT STATE = 'MA'
WHERE NOT ACRES < 50 AND NOT STATE = 'MA'
```

```{sql connection=con}
SELECT * FROM PRESERVE
WHERE NOT (ACRES < 50 OR STATE = 'MA')
```


```{sql connection=con}
SELECT * FROM PRESERVE
WHERE NOT ACRES < 50 OR NOT STATE = 'MA'
```


```{sql connection=con}
SELECT * FROM PRESERVE
WHERE NOT ACRES < 50 AND NOT STATE = 'MA'
```

  Temos que a primeira cláusula exclui todas as reservas estritamente menores que 50 acres. E também exclui todas as reservas localizadas em MA.
  Enquanto isso, a segunda cláusula pega todas as reservas menores que 50 acres, mesmo aquelas que se encontram em MA, e adiciona-ás a todas as reservas que não estão em MA, mesmo aquelas menores que 50 acres. Logo, não é equivalente à primeira.
  Por fim, a terceira cláusula exclui todas as reservas estritamente menores que 50 acres. E também exclui todas as reservas localizadas em MA. Logo, a segunda cláusula é equivalente à primeira mas não à segunda
  Portanto, elas todas não são equivalentes. Porém, a terceira e a primeira cláusulas são equivalentes.


```{r}
Sys.setenv(TZ = "America/Sao_Paulo")
Sys.time()
```





















